【裁判字號】    92,抗,308
【裁判日期】    921218
【裁判案由】    聲請撤銷緩刑
【裁判全文】
臺灣高等法院臺南分院刑事裁定        九十二年度抗字第三０八號  Ａ
      抗  告  人
      即 受刑 人  甲  ○  ○.
右列抗告人因聲請撤銷緩刑案件，不服臺灣嘉義地方法院中華民國九十二年十月三十
一日裁定（九十二年度撤緩字第六九號）提起抗告，本院裁定如左：
      主      文
抗告駁回。
      理      由
一、本件抗告意旨略以：
    （一）原裁定以抗告人因偽造貨幣案件，前經台灣嘉義地方法院（下稱嘉義地院
          ）九十二年度訴字第三四七號判決處有期徒刑二年，緩刑五年，緩刑期內
          付保護管束，於民國（下同）九十二年六月二十四日判決確定，惟抗告人
          經傳喚、拘提均未到案執行，違反保安處分執行法第七十四條之三第一項
          規定情節重大為由，撤銷抗告人緩刑之宣告。
    （二）惟查，保安處分執行法第七十四條之二第二款、第四款及第七十四條之三
          第一項所謂受保護管束人在保護管束期間內，應服從檢察官及執行保護管
          束者之命令，對於身體健康、生活情況及工作環境等，每月至少向執行保
          護管束者報告一次，違反該規定情節重大者，檢察官得聲請撤銷保護管束
          或緩刑之宣告，換言之，必受保護管束人違反保安處分執行法之規定且情
          節重大者，始合於撤銷緩刑之宣告，反之，如受保護管束人係因特殊事故
          而違反保安處分執行法之規定，衡之其情節尚非故意抗拒執行，難認其未
          到案係故意違反保安處分執行法之規定已達情節重大之程度者，即不應遽
          予撤銷緩刑之宣告。
    （三）抗告人因偽造貨幣案件被判有期徒刑二年，緩刑五年，緩刑期間內付保護
          管束，於九十二年六月二十四日判決確定，然因抗告人與前妻蘇淑貞於八
          十一年十月十三日離婚，育有一女黃玉倫、一男黃士榮，黃士榮於八十六
          年間因車禍亡故，抗告人嗣於九十一年與大陸地區人民江巧玲結婚，以上
          有戶籍謄本可依。抗告人於受判決確定後，未接保護管束執行傳票前，即
          因長女黃玉倫精神分裂症病情發作，自九十二年七月九日住進高雄市新興
          區○○路一七八號靜和神經精神內科醫院至同年月二十三日，再於同年月
          二十三日至同年十月十六日及同年月十六日至同年十一月三日均住院，因
          大陸配偶江巧玲依法回居大陸，抗告人必須在醫院看護黃玉倫，一方面又
          因九十二年六月十七日與王天倫訂立動產擔保交易契約向其承讓炮竹生財
          器具在苗栗通霄巨豐煙火公司從事經營生產炮竹、煙火，抗告人如此南北
          奔走，而家中無人，抗告人又係受判決後即因家庭變故及事業關係而未接
          到執行傳票，實不知何時通知執行，而非故意抗拒執行，有診斷證明書、
          動產擔保交易契約書可證，抗告人係一介平民百姓，殊不知緩刑期間內交
          付保護管束是還有後續之保護管束執行之問題，咸認既宣告緩刑只要在緩
          刑期間內不再犯罪即可，是抗告人係不知有保護管束之執行而非抗拒執行
          ，應非屬情節重大，原裁定未審及上情，遽予撤銷緩刑宣告，難令抗告人
          折服。
二、經查：
    （一）按送達文書，除刑事訴訟法第六章「送達」有特別規定外，準用民事訴訟
          法之規定；刑事訴訟法第六十二條定有明文。而九十二年一月十四日修正
          公布並於同年九月一日生效施行之民事訴訟法第一百三十八條第二項規定
          「寄存送達，自寄存之日起，經十日發生效力」。準此，原審裁定既因未
          會晤抗告人亦無受領文書之同居人或受僱人，而於九十二年十一月十二日
          寄存於南新派出所，有送達證書附於原審卷可稽，則該寄存送達即應自同
          年月二十一日起始生效力，故抗告人於同年月二十一日對於原審裁定提起
          抗告，並未逾五日之不變期間，合先敘明。
    （二）次按受保護管束人在保護管束期間內，應服從檢察官及執行保護管束者之
          命令，對於身體健康、生活情況及工作環境等，每月至少向執行保護管束
          者報告一次；違反該規定情節重大者，檢察官得聲請撤銷保護管束或緩刑
          之宣告，保安處分執行法第七十四條之二第二款、第四款及第七十四條之
          三第一項定有明文。查抗告人因犯偽造貨幣罪，前經嘉義地院以九十二年
          度訴字第三四七號判決處有期徒刑二年，緩刑五年，緩刑期內交付保護管
          束確定，有判決書附卷可稽，而抗告人於九十二年九月二十四日經傳喚、
          同年十月六日、二十日經拘提，均屢未到案執行等情，有檢察官執行命令
          、送達證書、拘票、執行拘提報告書、抗告人戶籍資料在卷可參，至抗告
          人雖其女因病住院，惟竟未向執行檢察官報告或請假，顯係故意抗拒檢察
          官及執行保護管束者之命令，則抗告人違反前開保安處分執行法之規定，
          且屬情節重大，已臻明確。
三、綜上所述，抗告人違反保安處分執行法第七十四條之二第二款、第四款規定情節
    既屬重大，則原審依同法第七十四條之三第一項之規定裁定撤銷抗告人緩刑之宣
    告即無違誤，抗告人之抗告為無理由，應予駁回。
四、據上論結，應依刑事訴訟法第四百十二條，裁定如主文。
中    華    民    國      九十二      年      十二      月      十八    日
                                  臺灣高等法院臺南分院刑事第五庭
                                      審判長法官  楊    明    章
                                            法官  沈    揚    仁
                                            法官  戴    勝    利
右正本證明與原本無異。
不得再抗告。
                                      法院書記官  吳    銘    添
中    華    民    國      九十二      年      十二      月    二十三    日


司法院資訊處製作；財團法人民間司法改革基金會備份。
